臺灣板橋地方法院民事判決　　　　　　　 95年度親字第171號
原　　　告　丙○○
被???告?甲○○
　　兼
法定代理人　乙○○
上列當事人間否認子女事件，本院判決如下：
    主      文
確認被告甲○○非原告丙○○自被告乙○○受胎所生之婚生子女
。
訴訟費用由被告負擔。
    事      實
一原告方面：
  (一)聲明：如主文所示。
  (二)陳述：原告丙○○與被告乙○○於民國八十七年八月五日結
    婚，嗣因雙方個性不合，於九十四年五月四日離婚，而被告
    甲○○係於九十四年十二月二十六日出生。因被告甲○○之
    受胎期間係在原告與被告乙○○之婚姻關係存續中，故被告
    甲○○依法推定為原告與被告乙○○之婚生子女，實則原告
    與被告乙○○於九十二年六月起即分居良，且依血緣鑑定之
    結果，被告甲○○與訴外人林振億間極可能（九九‧九九％
    ）存在一親等血緣關係，堪認被告甲○○與被告乙○○間無
    父子血緣關係，亦即被告甲○○並非原告自被告乙○○受胎
    所生之婚生子女，原告為此具狀提起本訴。
  (三)證據：提出法務部調查局血緣鑑定通知書、戶籍謄本二件為
    證。
二被告方面：
  (一)聲明：認諾原告之主張。
  (二)陳述：自認原告之請求。
    理      由
一按關於認諾及訴訟上自認或不爭執事實之效力，於第五百八十
  九條否認子女之訴，不適用之，民事訴訟法第五百九十四條定
  有明文。本件被告於言詞辯論期日認諾原告之主張，並就原告
  主張之事實為不爭執，揆諸首揭法條之說明，自不發生被告認
  諾或不爭執事實之效力，合先敘明。
二按妻之受胎，係在婚姻關係存續中者，推定其所生子女為婚生
  子女。前項推定，如夫妻之一方能證明妻非自夫受始者，得提
  起否認之訴。但應於知悉子女出生之日起，一年內為之，民法
  第一千零六十三條定有明文。經查：
  (一)原告主張其與被告乙○○於民國八十七年八月五日結婚，嗣
    於九十四年五月四日離婚，另被告甲○○係於原告與被告乙○○離婚後之九十四年十二月二十六日出生，因被告甲○○
    之受胎期間係在原告與被告乙○○之婚姻關係存續中，故被
    告甲○○依法推定為原告與被告乙○○之婚生子女等情，有
    原告提出之戶籍謄本二件為證。
  (二)其次，原告主張被告甲○○非伊與被告乙○○所之事實，不
    但為被告乙○○到庭所自認，且有原告提出之法務部調查局
    鑑定通知書附卷可佐，依上開通知書鑑定結果顯示，被告甲○○與訴外人林振億間極可能（九九‧九九％）存在一親等
    血緣關係，故本院綜上事證，認原告主張被告甲○○非原告
    自被告乙○○受胎所生之婚生子女，要屬真正，堪以採信。
  (三)從而，本件原告依法於法定除斥期間一年內之九十五年十一
    月二十七日具狀向本院提起本訴，請求判決如聲明，於法洵
    屬有據，應予准許。
四據上論結，本件原告之訴為有理由，依民事訴訟法第七十八條
  ，判決如主文。
中　　華　　民　　國　　96　　年　　4 　　月　　11  　日
                              家事法庭法  官　余來炎
以上正本係照原本作成。
如不服本判決，須於判決送達後二十日內向本院提出上訴狀（應
附上訴狀繕本及繳交上訴費）。
中　　華　　民　　國　　96　　年　　4 　　月　　11　　日
                                      書記官　方佩文
